【裁判字號】    97,上訴,823
【裁判日期】    970415
【裁判案由】    毒品危害防制條例
【裁判全文】
臺灣高等法院刑事判決                 97年度上訴字第823號
上  訴  人
即  被  告  甲○○
上列上訴人因違反毒品危害防制條例案件，不服台灣基隆地方法
院九十六年度訴字第八七二號，中華民國九十六年十二月三十一
日第一審判決（起訴案號：台灣基隆地方法院檢察署九十六年度
毒偵字第二三一四號），提起上訴，本院判決如下：
    主  文
上訴駁回。
    事  實
一、甲○○前因施用毒品案件，經台灣高等法院於民國八十七年
    六月十八日裁定交付觀察勒戒後，認有繼續施用毒品之傾向
    ，經送強制戒治於八十九年二月四日期滿執行完畢，由最高
    法院以八十九年度台上字第三二０五號為免刑判決確定；又
    因施用第一級毒品海洛因、施用第二級毒品安非他命案件，
    經台灣基隆地方法院於九十四年八月八日以九十四年度訴字
    第二二號判處有期徒刑八月、五月，應執行有期徒刑一年確
    定，於九十五年七月十五日執行完畢（構成累犯）。詎其猶
    不知戒除施用毒品惡習，復基於施用第一級毒品海洛因之犯
    意，於九十六年九月三日，在基隆市○○街一七之一一號住
    處，以針筒注射之方式，施用第一級毒品海洛因一次。嗣於
    九十六年九月三日二十三時三十五分許，因通緝在基隆市○
    ○街二號前為警盤檢查獲，經採尿送驗結果，呈嗎啡陽性反
    應，始知上情。
二、案經基隆市警察局第二分局報告臺灣基隆地方法院檢察署檢
    察官偵查起訴。
    理  由
壹、程序方面：
    按被告以外之人於審判外之言詞或書面陳述，除法律有規定
    者外，不得作為證據；又被告以外之人於審判外之陳述，雖
    不符合同法第一百五十九條之一至第一百五十九條之四之規
    定，但經當事人於審判程序同意作為證據，法院審酌該言詞
    陳述或書面陳述作成時之情況，認為適當者，亦得為證據。
    當事人、代理人或辯護人於法院調查證據時，知有第一百五
    十九條第一項不得為證據之情形，而未於言詞辯論終結前聲
    明異議者，視為有前項之同意，刑事訴訟法第一百五十九條
    第一項及第一百五十九條之五分別定有明文。本判決下列所
    引用之各該被告以外之人於審判外之陳述（包含書面陳述）
    ，雖屬傳聞證據，惟公訴人於本院審判期日中表示同意作為
    證據方法而不予爭執（被告未到庭），且迄至言詞辯論終結
    前亦未再聲明異議，本院審酌上開證據資料製作時之情況，
    尚無違法不當及證明力明顯過低之瑕疵，亦認為以之作為證
    據應屬適當。揆諸前開規定，爰逕依刑事訴訟法第一百五十
    九條之五規定，認前揭證據資料均有證據能力，先予敘明。
貳、實體方面﹕
一、上揭事實，業據上訴人即被告甲○○於原審審理時坦承不諱
    （見原審卷第六三、七一頁），且被告於為警查獲後所採集
    之尿液，經送請台灣尖端先進生技醫藥股份有限公司以酵素
    免疫分析法初步檢驗、氣相層析質譜儀法確認檢驗之檢驗結
    果，確呈施用第一級毒品海洛因代謝後之嗎啡陽性反應，有
    該檢驗機構出具之濫用藥物檢驗報告一紙附卷可稽（見毒偵
    卷第二頁），足認被告上開自白，核與事實相符。又被告有
    如事實欄第一項所載施用毒品觀察勒戒、強制戒治及科刑執
    行紀錄，有臺灣高等法院被告前案紀錄表在卷可參（見本院
    卷第一０至一五頁）。本件事證明確，被告施用毒品犯行，
    堪以認定，自應依法論科。
二、按海洛因為毒品危害防制條例第二條第二項第一款所規定之
    第一級毒品。核被告所為，係犯毒品危害防制條例第十條第
    一項之施用第一級毒品罪；其施用前後持有第一級毒品海洛
    因之低度行為，應為其施用之高度行為所吸收，不另論罪（
    原審未論及此，應予補正）。又被告有如事實欄第一項所載
    之犯罪科刑及執行紀錄，有臺灣高等法院被告前案紀錄表在
    卷可參（見本院卷第一０至一五頁），其於受有期徒刑之執
    行完畢後，五年內故意再犯本件有期徒刑以上之罪，為累犯
    ，應依刑法第四十七條第一項規定加重其刑。
三、原審經詳細調查，以被告罪證明確，適用上揭規定，並審酌
    被告犯罪之動機，曾有施用毒品前科，仍不知戒除，再度施
    用毒品，惟犯罪後坦承犯行，且所犯之施用毒品犯行乃戕害
    自己身心健康，尚未危及他人等一切情狀，量處有期徒刑八
    月。核原審認事用法，並無不合，量刑亦屬允當。被告以原
    審量刑過重為由上訴，請求撤銷改判，為無理由，應予駁回
    。
四、被告經合法傳喚，無正當理由不到庭，爰不待其陳述逕行判
    決。
據上論斷，應依刑事訴訟法第三百七十一條、第三百六十八條，
判決如主文。
本案經檢察官鍾鳳玲到庭執行職務。
中    華    民    國    97    年    4    月    15    日
                  刑事第十七庭  審判長法  官  趙功恆
                                      法  官  陳世宗
                                      法  官  陳憲裕
以上正本證明與原本無異。
如不服本判決，應於收受送達後十日內向本院提出上訴書狀，其
未敘述上訴之理由者並得於提起上訴後十日內向本院補提理由書
（均須按他造當事人之人數附繕本）。
                                      書記官  劉育妃
中    華    民    國    97    年    4     月    16    日
附錄：本案論罪科刑法條全文
毒品危害防制條例第十條第一項：
施用第一級毒品者，處 6 月以上 5 年以下有期徒刑。
施用第二級毒品者，處 3 年以下有期徒刑。


司法院資訊處製作；財團法人民間司法改革基金會備份。
